

# **BELEN CECERE**

Full-Stack developer

# HABILIDADES TÉCNICAS

Avanzado: React, Redux. Node, Express, Sequelize, HTML, CSS, GIT

Conocedor: Mocha, Chai, SASS, SQL

Algo de experiencia: Typescript, Docker, PHP

## **SOBRE MÍ**

- Nacionalidad Argentina.
- Fecha nacimiento: 03/02/1997

## PERFIL PROFESIONAL

Soy desarrolladora web Full Stack capacitada en tecnologías de desarrollo de alto impacto en el mercado actual. Con experiencia tanto en Frontend como en Backend, he trabajado en proyectos individuales y en equipo, utilizando herramientas como HTML, CSS, JavaScript, React, Node, Express, SQL y Sequelize.

## CONTACTO



+54 3329 684207



cecere3329@gmail.com



San Pedro, Buenos Aires



<u>Github</u>



LinkedIn

## **IDIOMAS**

#### Español:

Nativo.

## Inglés:

Lectura: elevado. Hablado: inicial.

## **EXPERIENCIA LABORAL**

• Tableros En Vivo: (ocasionalmente)

Como freelancer, adquirí habilidades técnicas en maquetación HTM y CSS, así como el uso de conceptos básicos de PHP y JavaScript, demostrando capacidad autodidacta y efectiva gestión de proyectos.

• Loterías: (2017-2022)

Como vendedora, desarrollé habilidades de atención al cliente, responsabilidad y confiabilidad en la gestión de cajas y transacciones financieras.

• **Senasa**: (2019-2020)

Como inspectora de empaque desarrollé habilidades de atención al detalle y capacidad para trabajar bajo presión, demostrando organización y eficiencia en la gestión de múltiples tareas y responsabilidades.

## **EDUCACIÓN**

Plataforma 5 - 01/2023 - 04/2023

Full-Stack Javascript Bootcamp

 Capacitación intensiva de 800 horas de entrenamiento técnico donde se enfocaron todas las habilidades al trabajo en equipo con metodología Scrum.

ISFT Nº 118 - 04/2016 - 12/2018

Tecnicatura Superior en Producción de Alimentos

#### **PROYECTOS**

House of Dev (plataforma 5, 2023. 4 semanas, 3 integrantes)

- Aplicación web para una inmobiliaria, donde se pueden ver, buscar y agendar citas para visitar propiedades
- Rol principal: Backend, configurando la base de datos y creando rutas para conexión con el Frontend, colaborando también con algunas vistas.
- Tecnologías: React, Redux, Bootstrap, CSS, Express, PSQL, Seguelize, Node, GIT
- Metodología: Scrum

**TunEcommerce** (plataforma 5, 2023.2 semanas, 6 integrantes)

- Aplicación web de una tienda online de instrumentos musicales, donde se pueden agregar productos al carrito y posteriormente comprarlos.
- Rol principal: Frontend, desarrollando funcionalidades y vistas
- Tecnologías: React, Redux, CSS, Express, PSQL, Sequelize, Node, GIT
- Metodología: Scrum